【裁判字號】    98,交聲,2212
【裁判日期】    980821
【裁判案由】    聲明異議
【裁判全文】
臺灣高雄地方法院交通事件裁定        98年度交聲字第2212號
原處分機關  交通部公路總局高雄區監理所
異  議  人
即受處分人  甲○○
上列受處分人因違反道路交通管理處罰條例案件，對於交通部公
路總局高雄區監理所民國98年7 月21日所為之處分（原處分案號
：高監營裁字第裁80-BB0000000號），聲明異議，本院裁定如下
：
    主  文
異議駁回。
    理  由
一、原處分意旨略以：受處分人即異議人甲○○所有車牌號碼XI
    E-667 號重型機車於民國98年6 月12日14時3 分36秒許，行
    經設有燈光號誌管制設施之高雄市○○路與水源路之交岔路
    口，因闖紅燈之違規，經啟動自動測照設備照相存證，並由
    高雄市政府警察局以其闖紅燈為由，逕行製單舉發，嗣原處
    分機關並依道路交通管理處罰條例第53條第1 項規定，裁處
    罰鍰新臺幣（下同）1 千8 百元，並依同條例第63條第1 項
    第3 款規定，記違規點數3 點等語。
二、異議意旨略以：伊確有於前揭時間騎乘上開機車行經高雄市
    ○○路與水源路之交岔路口，惟因當時天候大雨，雙向號誌
    皆為紅燈，伊認已無交通控制意義，是以來往車輛皆審慎通
    過，故伊考慮後也只有往前行進，詎料被拍照裁罰，心實不
    服。為此，爰聲明異議請求撤銷原處分等語。
三、按汽車駕駛人，行經有燈光號誌管制之交岔路口闖紅燈者，
    處1 千8 百元以上5 千4 百元以下罰鍰，並記違規點數3 點
    ，道路交通管理處罰條例第53條第1 項及第63條第1 項第3
    款分別定有明文。
四、經查：
  (一)關於異議人於98年6 月12日14時3 分36秒許，騎乘前開機車
    行經設有燈光號誌管制設施之高雄市○○路與水源路之交岔
    路口時，並於紅燈號誌啟亮時仍駛越該交岔路口，致啟動路
    口自動照相設備拍照等情，業為異議人所是認，並有卷附彩
    色照片2 張附卷可稽，是異議人確有行經設有燈光號誌管制
    設施之交岔路口闖紅燈之事實，堪予認定。
  (二)異議人固辯稱：因當時天候大雨，雙向號誌皆為紅燈，伊才
    審慎通過路口云云。惟查，關於前揭路口之號誌是否曾於98
    年6 月12日下午2 時許發生故障或不正常運作情形乙節，業
    經本院依職權函詢高雄市交通局，而據該局覆稱：高雄市○
    ○路與水源路路口於98年6 月12日下午2 時許交通號誌並無
    故障通報紀錄，號誌正常運作等語，有該局98年8 月12日高
    市交管字第0980039696號函1 份存卷可考，並依上開函文所
    附之「交通設施委外維修與管理服務」單所示，亦未見於98
    年6 月12日有就上開路口號誌進行維修之紀錄，是異議人辯
    稱上開路口於斯日、時有故障情形乙節，已屬有疑。另查，
    依本件違規採證2 張照片上方欄位資訊所示，該2 張照片分
    別係在紅燈啟亮後第3.43秒及第4.43秒所拍攝乙情，亦有高
    雄市政府警察局交通警察大隊98年8 月12日高市警交三字第
    0980025477號函所附採證照片數據說明表1 份在卷可參，亦
    足佐證當日該路口號誌確有正常運作。又本件異議人騎車通
    過該路口時之車速為每小時33公里乙情，亦有前述採證照片
    數據說明表可據，是苟異議人確因該路口之紅燈號誌全部同
    時啟亮而等停觀察片刻後始再行起步通過，則其車速衡情亦
    不致於通過路口停止線時即達上開時速，顯見異議人並非係
    自靜止狀態起駛通過路口停止線，且異議人以此車速通行穿
    越路口，亦與所辯該路口號誌異常，往來車輛均審慎通過乙
    節不符。再者，苟異議人辯稱前揭交岔路口之紅燈號誌確因
    天雨故障而有同時啟亮之情形，則該路口亦應見有車輛回堵
    或試圖緩速穿越路口之情，然觀諸2 張採證照片所示，異議
    人通過上開路口時，現場亦僅見有另部白色自用小貨車與異
    議人反向通行穿越該交岔路口，並無車流回堵或有其他車輛
    試圖緩速穿越路口之情事。據上，在在可見異議人所辯情節
    與事實或常理不符之處，是其所辯殊難採信。
五、綜上所述，受處分人即異議人於上述時、地，騎機車行經有
    燈光號誌管制之交岔路口闖紅燈之違規事實堪予認定，則原
    處分機關據此並引用道路交通管理處罰條例第53條第1 項及
    第63條第1 項第3 款等規定，裁處異議人罰鍰1 千8 百元，
    並記違規點數3 點，於法尚稱妥適。而異議人任意指摘本件
    原裁決處分有所不當，經核並無理由，應予以駁回。
六、據上論斷，應依道路交通案件處理辦法第19條，裁定如主文
    。
中    華    民    國    98    年    8     月    21    日
                    交通法庭  法  官  蔣志宗
以上正本證明與原本無異。
如不服本裁定，應於送達後5日內，向本院提出抗告狀。
中    華    民    國    98    年    8     月    21    日
                              書記官  李崑良


司法院資訊處製作；財團法人民間司法改革基金會備份。
